臺灣高等法院高雄分院刑事判決　　　　　　　　　　九十一年度上易字第一四一號
　　上　訴　人
　　即　被　告　甲○○
　　選任辯護人　施秉慧　律師
　　　　　　　　張清富
　　　　　　　　焦文城
右上訴人因竊盜案件，不服台灣屏東地方法院九十年度易字第一三八三號中華民國九
十年十二月十日第一審判決（起訴案號：台灣屏東地方法院檢察署九十年度偵字第五
九二六號），提起上訴，本院判決如左：
    主  文
上訴駁回。
    事  實
一、甲○○於民國八十九年間，曾因竊盜案件，經台灣高雄地方法院判處有期徒刑六
    月確定，並於九十年三月三十日易科罰金執行完畢，仍不知悔改，復意圖為自己
    不法之所有，於九十年九月十三日晚上八時許，在屏東市○○路一八七號前，持
    客觀上足以傷害人之身體、生命，具有危險性，可供兇器使用之Ｔ型板手一支，
    開啟乙○○所有車牌號碼ＰＹＭ─二三一號機車之電門，著手竊取該機車，惟因
    該機車裝有暗鎖而未能發動，甲○○乃牽行該機車達數公尺遠（約二家店面之距
    離），將該車竊取得手置於自己實力支配之下，乙○○在屋內發現上情，立即追
    出並高喊小偷，甲○○見狀即棄車奔逃，適警員蔡耀霆騎機車路過，向乙○○問
    明原委後，旋即自後追捕，斯時轄區警員黃錦春、黃榮輝於附近執行便衣巡邏勤
    務，見狀亦參與追捕，嗣於屏東市○○路與福建路口，將甲○○逮捕，並扣得甲
    ○○逃離時丟棄，供竊盜行為所用之Ｔ型板手一支。
二、案經屏東縣警察局屏東分局報請台灣屏東地方法院檢察署檢察官偵查起訴。
    理  由
一、訊據上訴人即被告甲○○矢口否認有何竊盜犯行，辯稱：當時我朋友王子銘開車
    載我去屏東，我去買飲料，買完飲料要上車了，路人蔡耀霆把我攔下來，有攻擊
    我的意思，所以我就跑了，後來遇到巡邏警員而被逮捕云云。經查：
(一)右揭犯罪事實，迭據被害人乙○○於警訊、偵查及原審指訴綦詳，並經證人蔡耀
    霆、黃錦春、黃榮輝分別於偵查及原審到庭證述屬實，證人蔡耀霆已明確證稱：
    當時我發現一名婦女高喊小偷，前面被告在跑，我就騎車沿自由路往民生路方向
    追，到民生路二信旁巷子時，我高喊我是警察，請路人協助將被告抓住，正好有
    轄區民生所員警巡邏經過，將被告以現行犯逮捕，我開始追的時候，被告離我十
    公尺多，我視線都沒有離開，能確定是被告等語，此外，並有Ｔ型板手一支扣案
    可稽，現場圖一張、Ｔ型板手照片二張附卷可憑。被害人及上開證人與被告並無
    怨隙，衡情應無設詞誣陷被告之理，其等之指證堪予採信。
(二)被告於上開時間係搭載其友人王子銘駕駛之自小客車至現場等情，雖經證人王子
    銘到庭證述無訛，惟證人王子銘另證稱：我載被告去屏東找朋友，被告說要下去
    買東西，我就讓他下車，我開車去找停車位，我們分開約十分鐘，被告打電話告
    訴我他被抓了等語，足證案發當時，證人王子銘並未在場，被告辯稱：我買完飲
    料要上車時，蔡耀霆把我攔下來云云，核與證人王子銘證述之情節不符，被告所
    辯，不足採信。證人王子銘於案發當時未在現場，其證言尚難採為有利於被告之
    認定。況被告如未竊取該機車，其於被害人及證人蔡耀霆追捕竊賊時，實無奔逃
    之必要，被告於案發後，自案發現場奔逃達數百公尺遠，絕非毫無緣由，而其所
    辯前開情節，核與證人王子銘、蔡耀霆證述之情節不符，益徵被告應係畏罪而逃
    離現場，殆無疑義。
(三)案發當時，被告穿著白色上衣及短褲之事實，業據被告供承無誤，核與被害人及
    證人蔡耀霆之指證相符。雖被告辯稱：當時穿淺藍色短褲，與被害人警訊中指訴
    之米黃色短褲不同云云。惟被告為警逮捕後，承辦員警並未拍攝其全身照片，亦
    未採集被害人之機車上可疑指紋，此有屏東縣警察局屏東分局九十一年二月二十
    日九十屏警分刑字第三二二六０號函在卷可佐，證人蔡耀霆於偵查中亦證稱：被
    告穿著之褲子顏色，已無記憶等語，而被害人於警訊中陳稱：我眼睛散光一百五
    十度，近視一百度，無法將竊車嫌犯特徵詳細記下等語。況案發當時，事起倉促
    ，被害人及證人未明確記憶竊賊之衣著顏色，核與常情無違，殊難執此遽認被害
    人及證人之指證不可採信。本件事證明確，被告犯行洵堪認定。
二、被告持以行竊所用之Ｔ型扳手一支，長約十六．五公分，一端為一字型握柄，另
    一端磨尖，此有照片可稽，該Ｔ型扳手客觀上足以造成人身傷害，可供兇器使用
    。核被告持Ｔ型扳手行竊之行為，係犯刑法第三百二十一條第一項第三款之攜帶
    兇器竊盜罪。被告於八十九年間，因竊盜案件，經台灣高雄地方法院判處有期徒
    刑六月，於九十年三月三十日易科罰金執行完畢，有台灣高等法院被告全國前案
    紀錄表在卷可憑，其於執行完畢後五年以內再犯有期徒刑以上之罪，為累犯，應
    依刑法第四十七條之規定加重其刑。
三、被告犯罪事證既明，原判決依據刑法第三百二十一條第一項第三款、第四十七條
    規定，並審酌被告於八十五年間，因搶奪罪，被判徒刑一年二月，緩刑四年，於
    八十九年間緩刑期滿，即又再犯竊盜罪（竊取機車）被判刑六月，甫執行完畢又
    再犯本案，惡性難改，犯後否認犯行、態度不佳、犯罪之動機、手段等一切情狀
    ，量處有期徒刑八月，並說明扣案之Ｔ型板手一支雖為被告犯罪所用之物，惟被
    告否認為其所有，且尚乏證據足認為被告所有之物，不予宣告沒收。認事用法均
    無違誤，量刑亦稱妥適，被告上訴意旨，仍執陳詞否認犯罪，空言指摘原判決不
    當，核無理由，應予駁回。
據上論斷，應依刑事訴訟法第三百六十八條，判決如主文。
本案經檢察官張其主到庭執行職務。
中    華    民    國     九十一     年       三       月     二十六   日
                              臺灣高等法院高雄分院刑事第六庭
                                  審判長法官  王憲義
                                        法官  張意聰
                                        法官  范惠瑩
右正本證明與原本無異。
不得上訴。
                                      書記官  馬蕙梅
中    華    民    國     九十一     年       三       月    二十七    日
本件論罪科刑法條：
中華民國刑法第三百二十一條第一項第三款
犯竊盜罪而有左列情形之一者，處六月以上五年以下有期徒刑：
三  攜帶兇器而犯之者。
                                                                    Ｊ
